Minutes et répertoires du notaire François CARTAULT, 10 septembre 1539 - 12 août 1562 (étude XI)
Archives nationales
- Minutes de François CARTAULT, 10 septembre 1539 - 24 mars 1564; MC/ET/XI/1 - MC/ET/XI/22
  - Minutes. 1550, 11 avril - 1551, 27 mars, 11 avril 1550 - 27 mars 1551; MC/ET/XI/10; registre. Document détérioré.
    - Bail à loyer, vigne, Saint-Marcel (Paris)., 3 janvier 1551; MC/ET/XI/10
      Profession: tonnelier, Saint-Marcel (Paris).
      Intervenant 4, en deuxième partie:
      Nom, qualité: (M.) Bachelier, Robert.
      Domicile: Saint-Marcel (Paris) Rue Mouffetard
      Base Arno 1551 (base de données migrée: voir contexte dans le Plan d’orientation général - Notaires de Paris, guides thématiques du Minutier).
      Date de création de la notice: 2002
      bail
    - Donation entre vifs, droits successifs., 3 janvier 1551; MC/ET/XI/10
      Nom, qualité: (M.) Crepoy ou Crepoix, Pierre (pere).
      Profession: imprimeur, (Paris).
      Domicile: (Paris).
      Intervenant 2, en deuxième partie:
      Nom, qualité: (M.) Crepoy ou Crepoix, Pierre (fils).
      Profession: etudiant, (Paris).
      Relations: fils de l'intervenant 1
      donation
    - Vente, terre, Chevilly-Larue (Val-de-Marne)., 3 janvier 1551; MC/ET/XI/10
      Intervenant 1.
      Nom, qualité: (M.) Coette ou Coete, Gabriel.
      État civil: marié.
      Profession: laboureur, Villejuif (Val-de-Marne).
      Domicile: Villejuif (Val-de-Marne).
      Relations: époux de l'intervenant 2.
      Nom, qualité: (Mme ou Mlle) Dandonnet, Audrye.
      État civil: mariée.
      Nom, qualité: (M.) Dandonnet, Michel.
      Relations: frère de l'intervenant 2.
      Nom, qualité: (M.) Cybot, Gilles.
      Domicile: Villejuif (Val-de-Marne)
      acte de vente
    - Partage, maison cour puits etable grange et jardin, Villejuif (Val-de-Marne) Rue Damont., 3 janvier 1551; MC/ET/XI/10
      Nom, qualité: (M.) Dandonet, Etienne.
      Intervenant 2, en première partie:
      Nom, qualité: (M.) Coette, Gabriel.
      Relations: époux de l'intervenant 3.
      Intervenant 3, indirect:
      Nom, qualité: (Mme ou Mlle) Dandonet, Audrye.
      Intervenant 4, en première partie:
      Relations: frère de l'intervenant 3
      partage
    - Vente, maison cour et jardin (portion), Villejuif (Val-de-Marne) Rue Damont., 3 janvier 1551; MC/ET/XI/10
      Nom, qualité: (M.) Dandonet ou Dandonnet, Michel.
      Nom, qualité: (Mme ou Mlle) Cardeuze, Colette.
      Intervenant 3, en deuxième partie:
      Nom, qualité: (M.) Resmon, Garsot.
    - Vente, droits successifs, Chambly (Oise)., 4 janvier 1551; MC/ET/XI/10
      Nom, qualité: (M.) Deleaue, Denis.
      Relations: fils de l'intervenant 2, héritier de l'intervenant 2.
      Nom, qualité: (M.) Deleaue, Jean.
      Profession: laboureur, Chambly (Oise).
      Domicile: Chambly (Oise).
      Intervenant, en deuxième partie:
      Nom, qualité: (M.) Gringoire.
      Profession: manouvrier, Chambly (Oise).
      Domicile: Chambly (Oise)
    - Donation entre vifs, droits successifs., 4 janvier 1551; MC/ET/XI/10
      Profession: imprimeur, Paris.
      Domicile: Paris.
      Nom, qualité: (Mme ou Mlle) Girard, Jeanne.
      Relations: héritier de l'intervenant 3.
      Nom, qualité: (M.) Girard, Jean.
      Profession: etudiant, Paris.
      Domicile: Paris
    - Bail à loyer, corps d'hotel bati de neuf, Paris rue Saint-Victor, le Sauvage., 4 janvier 1551; MC/ET/XI/10
      Nom, qualité: (M.) Moreau, Francois (bourgeois de Paris).
      Profession: marchand, Paris.
      Nom, qualité: (M.) Levau, Bertrand.
    - Bail à loyer, maison et petite cour, Saint-Marcel (Paris) Rue D'Ablon., 4 janvier 1551; MC/ET/XI/10
      Nom, qualité: (M.) Jolyvet, Denis.
      Profession: couturier, Paris.
      Domicile: Paris Carrefour Sainte-Genevieve.
      Nom, qualité: (M.) Evrard, Jean.
      Profession: Saint-Marcel (Paris).
      Domicile: Saint-Marcel (Paris)
    - Bail à loyer, maison et cour, Paris rue Traversiere., 5 janvier 1551; MC/ET/XI/10
      Nom, qualité: (M.) Eustace, Jean.
      Profession: marchand, Saint-Marcel (Paris).
      Nom, qualité: (M.) Conteur, Nicolas.
      Profession: bonnetier (marchand), Saint-Marcel (Paris).
    - Bail à loyer, corps d'hotel cour et puits, Saint-Victor (Paris) Grande-Rue., 6 janvier 1551; MC/ET/XI/10
      Nom, qualité: (M.) Le Peuple, Nicolas (bourgeois de Paris).
      Nom, qualité: (M.) Bourdier, Guillaume.
      Profession: savetier, Saint-Victor (Paris).
      Domicile: Saint-Victor (Paris)
    - Bail à loyer, maison cour et jardin (1/2), Saint-Jacques (Paris) Rue Des Tombes, la Tete-Noire., 7 janvier 1551; MC/ET/XI/10
      Nom, qualité: (M.) Chartin, Etienne (écuyer, seigneur d'ivry).
      Domicile: Ivry (Val-de-Marne).
      Nom, qualité: (M.) Desprez, Nicolas.
      Profession: marchand, Saint-Jacques (Paris).
      Domicile: Saint-Jacques (Paris)
    - Vente, terre, Vitry-sur-Seine (Val-de-Marne) Hardoine., 7 janvier 1551; MC/ET/XI/10
      Nom, qualité: (M.) Prevost, Guillaume.
      Profession: laboureur, Choisy-le-Roy (Val-de-Marne).
      Domicile: Choisy-sur-Seine (Val-de-Marne).
      Nom, qualité: (M.) Gaultier, Pierre.
      Profession: laboureur, Choisy-le-Roi (Val-de-Marne).
      Domicile: Choisy-sur-Seine (Val-de-Marne)
    - Mariage., 8 janvier 1551; MC/ET/XI/10
      Nom, qualité: (Mme ou Mlle) Olivier, Denise.
      Nom, qualité: (M.) Tronchet, Francois (bourgeois de Paris).
      Profession: chaussetier (maitre), Paris.
      Nom, qualité: (M.) Vaultiennes de, Jean.
      Profession: chaussetier (compagnon), Paris.
      contrat de mariage
    - Quittance, arrérage de rente., 9 janvier 1551; MC/ET/XI/10
      Nom, qualité: (M.) Le Bel, Jean.
      Profession: curé, Plessis (le) (PARIS (DIOCESE)).
      Relations: procureur de l'intervenant 2.
      Nom, qualité: (M.) Le Bel, Philippe.
      Profession: abbé, Paris, Abbaye Sainte-Genevieve-Du-Mont.
      Nom, qualité: (M.) Dizart, Jean.
      Profession: laboureur, Corbeil-Essonnes (Essonne).
      Domicile: Essonnes (Essonne)
      Date de révision: 2012
    - Vente, vigne, Vitry-sur-Seine (Val-de-Marne) Parc (le)., 9 janvier 1551; MC/ET/XI/10
      Nom, qualité: (M.) Poteau, Simon.
      Profession: laboureur, Vitry-sur-Seine (Val-de-Marne).
      Domicile: Vitry-sur-Seine (Val-de-Marne).
      Nom, qualité: (M.) Olivier, Jean (bourgeois de Paris).
      Profession: marchand, Paris
    - Vente, vigne, Villeneuve-le-Roi (Val-de-Marne) Grand-Cloud., 9 janvier 1551; MC/ET/XI/10
      Nom, qualité: (M.) Geuffroy, Jean.
      Profession: laboureur, Villeneuve-le-Roi (Val-de-Marne).
      Domicile: Villeneuve-le-Roi (Val-de-Marne).
      Nom, qualité: (M.) Geuffroy, Denis.
      Relations: frère de l'intervenant 1
    - Vente, terre, Saint-Marcel (Paris) Rue de Bievres., 9 janvier 1551; MC/ET/XI/10
      Nom, qualité: (M.) Jousseaume, Toussaint.
      Nom, qualité: (M.) Jousseaume, Guillaume.
      Profession: laboureur, Thiais (Val-de-Marne).
      Domicile: Thiais (Val-de-Marne).
    - Bail à rente, maison cour et jardin (1/5), Paris rue Saint-Jean-De-Beauvais, image-Notre-Dame., 9 janvier 1551; MC/ET/XI/10
      Nom, qualité: (M.) Leclerc, Andre.
      Profession: praticien en cour laie, Ozouer-le-Voulgis (Seine-et-Marne).
      Domicile: Ozouer-le-Voulgis (Seine-et-Marne).
      Nom, qualité: (Mme ou Mlle) Mercier, Catherine.
      Nom, qualité: (M.) Sachot, Louis.
      Profession: procureur au Parlement, Paris.
    - Bail à loyer, maison (1/3), Paris Place Maubert, la Lanterne., 14 janvier 1551; MC/ET/XI/10
      Nom, qualité: (Mme ou Mlle) Naudet, Louise.
      Nom, qualité: (M.) Seneguillon de, Tristan.
      Profession: charpentier de la grande cognee, Paris.
      Nom, qualité: (M.) Picard, Jean (aine).
      Profession: serrurier (maitre), Paris.
    - Bail à loyer, maison cour et jardin, Villejuif (Val-de-Marne) Rue Damont., 15 janvier 1551; MC/ET/XI/10
      Nom, qualité: (M.) Delavigne, Fiacre.
      Profession: maitre des basses oeuvres, Paris.
      Nom, qualité: (M.) Bardet, Claude.
    - Obligation, pret., 15 janvier 1551; MC/ET/XI/10
      Nom, qualité: (M.) Montgison, Michel.
      Profession: revendeur, Saint-Marcel (Paris).
      Nom, qualité: (M.) Cousteral, Etienne.
      Profession: marchand, Mont-Saint-Jean (Aisne).
      Domicile: Mont-Saint-Jean (Aisne)
      obligation
    - Vente, masure et cour, Follainville-Dennemont (Yvelines)., 15 janvier 1551; MC/ET/XI/10
      Domicile: Mont-Saint-Jean (Aisne).
      Nom, qualité: (M.) Montgison, Claude.
    - Transaction, rente fonciere, Bethemont-la-Foret (Val-d'Oise)., 17 janvier 1551; MC/ET/XI/10
      Nom, qualité: (M.) Le Quay, Pepin (bourgeois de Paris).
      Profession: patissier (marchand), Paris.
      Nom, qualité: (Mme ou Mlle) Rousseau, Jeanne.
      Nom, qualité: (M.) Rousseau, Josse.
      Intervenant 4, 3:
      Nom, qualité: (M.) Rousseau, Nicolas.
      Profession: fripier (marchand), Paris.
      bail; accord
    - Bail à ferme, terre, Belloy-en-France (Val-d'Oise)., 17 janvier 1551; MC/ET/XI/10
      Nom, qualité: (M.) Le Tourneur, Louis.
      Profession: docteur regent en la faculte de medecine, Paris.
      Nom, qualité: (M.) Le Tourneur, Jean.
      Profession: avocat au Parlement, Paris.
      Nom, qualité: (M.) Le Tourneur, Simon (bourgeois de Paris).
      Profession: bonnetier (marchand), Paris.
      Nom, qualité: (M.) Bonnefoy, Nicolas.
      Profession: laboureur (marchand), Mareil-en-France (Val-d'Oise).
      Domicile: Mareil-en-France (Val-d'Oise)
    - Vente, droits successifs., 17 janvier 1551; MC/ET/XI/10
      Relations: frère de l'intervenant 3, héritier de l'intervenant 3.
      Relations: frère de l'intervenant 1, frère de l'intervenant 3, héritier de l'intervenant 3.
      Nom, qualité: (M.) Rousseau, Jean.
      Nom, qualité: (M.) Auguier, Julien.
      Profession: laboureur, Presles (Val-d'Oise).
      Domicile: Presles (Val-d'Oise).
      Relations: beau-frère de l'intervenant 1, beau-frère de l'intervenant 2
    - Bail à loyer, terre, Saint-Marcel (Paris) Pointe Saint-Victor (la)., 19 janvier 1551; MC/ET/XI/10
      Nom, qualité: (M.) Corbin, Charles.
      Profession: marechal, Saint-Marcel (Paris).
      Nom, qualité: (M.) Le Viel, Yves.
    - Vente, terre, Montgeron (Essonne) Chalandrey., 20 janvier 1551; MC/ET/XI/10
      Nom, qualité: (M.) Brayer, Nicolas.
      Profession: prêtre habitue, Paris, Eglise Saint-Severin.
      Nom, qualité: (M.) Louet, Gilles.
      Profession: laboureur de vignes, Montgeron (Essonne).
      Domicile: Montgeron (Essonne) Chalandrey
    - Apprentissage, métier paveur., 20 janvier 1551; MC/ET/XI/10
      Nom, qualité: (M.) Pynot, Berthelemy.
      Profession: paveur (apprenti), (SAINT-MARCEL).
      Nom, qualité: (M.) Brossard, Tristan.
      Profession: paveur, Paris.
      contrat d'apprentissage
    - Vente, fruits., 22 janvier 1551; MC/ET/XI/10
      Nom, qualité: (M.) Deschamps, Louis.
      Profession: chapelain, Colombes (Hauts-de-Seine), Chapelle Saint-Pierre-De-Courevoie.
      Domicile: Paris Abbaye Sainte-Genevieve-Au-Mont.
      Nom, qualité: (M.) Hoton, Jean
    - Transaction, quittance, obligation., 22 janvier 1551; MC/ET/XI/10
      Nom, qualité: (M.) Picquet, Robert.
      Profession: marchand de chevaux, Paris.
      Nom, qualité: (M.) Deflamermont, Pierre.
      Profession: voiturier par terre, Paris.
      obligation; quittance; accord
    - Vente, vigne, Chevilly-Larue (Val-de-Marne) Blondeau., 23 janvier 1551; MC/ET/XI/10
      Nom, qualité: (M.) Jouette, Jean (jeune).
      Profession: laboureur, Chevilly-Larue (Val-de-Marne).
      Domicile: Chevilly-Larue (Val-de-Marne).
      Nom, qualité: (Mme ou Mlle) Moneau, Geuffrine.
      Nom, qualité: (M.) Gohair, Philippe.
      Profession: vicaire, Chevilly-Larue (Val-de-Marne).
      Domicile: Chevilly-Larue (Val-de-Marne)
    - Rente, constitution., 23 janvier 1551; MC/ET/XI/10
      Nom, qualité: (M.) Lambert, Robert.
      Profession: tisserand en toiles, Saint-Marcel (Paris).
      Nom, qualité: (M.) Pichard, Jean.
      Profession: curé, Monobleezet (mans (le) (diocese)) (MANS (LE) (DIOCESE)).
      Domicile: Monobleezet College de Navarre
      constitution de rente
    - Donation entre vifs, droit de douaire., 24 janvier 1551; MC/ET/XI/10
      Nom, qualité: (M.) Thenyn, Nicolas.
      Profession: archer des ordonnances du roi sous le comte de nanteuil.
      Nom, qualité: (M.) Tenyn ou Thenyn, Seraphin.
    - Bail à loyer, jardin, etables à pourceaux (2), Saint-Marcel (Paris) Pres La Porte de La Bievre., 25 janvier 1551; MC/ET/XI/10
      Nom, qualité: (M.) Poildechien, Claude.
      Nom, qualité: (M.) Charretier, Claude.
      Profession: ouvrier de la monnaie, Paris.
    - Bail à rente, maison cour et puits (1/5), Paris rue Saint-Jean-De-Beauvais, image-Notre-Dame., 26 janvier 1551; MC/ET/XI/10
      Nom, qualité: (M.) Le Mercier, Leon (seigneur de noyon).
    - Bail à loyer, sallette dependant d'une maison, Paris rue Saint-Victor., 27 janvier 1551; MC/ET/XI/10
      Nom, qualité: (Mme ou Mlle) Le Roy, Antoinette.
      Domicile: Paris rue Saint-Victor.
      Nom, qualité: (M.) Bonnyer, Jean.
      Profession: savetier (maitre), Paris.
      Nom, qualité: (M.) Harmoise, Victor.
    - Bail à loyer, maison cour jardin et terre, Courtemanche (Somme)., 28 janvier 1551; MC/ET/XI/10
      Nom, qualité: (M.) Bebryer, Fremine.
      Nom, qualité: (M.) Germain, Martin.
      Profession: cardeur de laines, Saint-Marcel (Paris).
      Nom, qualité: (M.) Greyrailier, Mathurin.
      Profession: laboureur, Courtemanche (Somme).
      Domicile: Courtemanche (Somme)
    - Transaction, depens, Paris rue Neuve-Saint-Medard., 31 janvier 1551; MC/ET/XI/10
      Nom, qualité: (M.) Chevalier, Pierre.
      Profession: prêtre, Paris.
      Domicile: Paris College Des Bons-Enfants.
      Intervenant 2:
      Nom, qualité: (M.) Navarre de, Pierre.
      Profession: gouverneur des enfants de monsieur d'entragues, Paris.
      Relations: 2.
      Nom, qualité: (M.) Depougy, Jean.
      Profession: boulanger (maitre), Saint-Marcel (Paris).
      Nom, qualité: (M.) Poncet, Claude.
      accord
    - Transaction, chapelle, Paris Eglise Notre-Dame, chapelle Saint-Jacques., 31 janvier 1551; MC/ET/XI/10
      Nom, qualité: (M.) Dubuisson, Jean.
      Profession: curé, Flacy (Yonne).
      Nom, qualité: (Mme ou Mlle) Langlois, Helene.
      Relations: veuve de l'intervenant 3.
      Nom, qualité: (M.) Royer, Philippe (bourgeois de Paris).
      Profession: banquier, Paris
    - Mariage., 2 février 1551; MC/ET/XI/10
      Nom, qualité: (M.) Malehaut, Guillaume.
      Nom, qualité: (Mme ou Mlle) Marelin, Perrette.
      Relations: fille de l'intervenant 3.
      Nom, qualité: (M.) Marelin, Marin (bourgeois de Paris).
      Profession: imprimeur (marchand), Paris
    - Quittance., 2 février 1551; MC/ET/XI/10
      Nom, qualité: (M.) Loyer, Pierre.
      Profession: eteufier, Saint-Marcel (Paris).
      Domicile: Saint-Marcel (Paris) Rue de Coppeaux.
      Nom, qualité: (Mme ou Mlle) Autrillet, Jeanne.
      Nom, qualité: (M.) Langevin, Martin.
      Profession: faiseur d'eteufs, Saint-Marcel (Paris).
      quittance
    - Vente, terre, Sevres (Hauts-de-Seine) Fourneaux (les)., 4 février 1551; MC/ET/XI/10
      Nom, qualité: (M.) Sevute, Andre.
      Profession: laboureur, Sevres (Hauts-de-Seine).
      Domicile: Sevres (Hauts-de-Seine).
      Nom, qualité: (M.) Coustant, Jean.
    - Rente, transport, maison (1/5), Paris rue Des Bernardins., 5 février 1551; MC/ET/XI/10
      Nom, qualité: (M.) Le Royer, Louis.
      Profession: praticien en la cour laie, Paris.
      Domicile: Paris rue Des Bernardins.
      Nom, qualité: (M.) Noyon, Nicolas.
      Nom, qualité: (Mme ou Mlle) Le Royer, Catherine.
      Relations: débiteur de l'intervenant 1, veuve de l'intervenant 4.
      Intervenant 4, indirect:
      Nom, qualité: (M.) Mesmyn, Pierre.
      Domicile: Paris rue Des Bernardins
      transport de droits
    - Rente, titre nouvel, maison (1/5), Paris rue Des Bernardins., 5 février 1551; MC/ET/XI/10
      titre nouvel
    - Vente, ratification, maison cour et jardin (portion), Villejuif (Val-de-Marne) Rue Damont., 7 février 1551; MC/ET/XI/10
      Nom, qualité: (Mme ou Mlle) Cardeuze, Colette (Villejuif), Villejuif (Val-de-Marne).
      Relations: épouse de l'intervenant 2.
      Nom, qualité: (M.) Dandonnet, Michel (Villejuif), Villejuif (Val-de-Marne).
      Nom, qualité: (M.) Resmon, Garsot (Villejuif), Villejuif (Val-de-Marne).
      Profession: laboureur, Villejuif (Val-de-Marne)
      acte de vente; ratification
    - Donation entre vifs, maison terre et vigne, Marolles-en-Brie (Val-de-Marne)., 7 février 1551; MC/ET/XI/10
      Nom, qualité: (M.) Perrin, Gilles.
      Profession: official de l'archidiacre de josas en l'eglise de Paris, Paris.
      Domicile: (Paris) Mont-Sainte-Genevieve Face Au College de Navarre.
      Profession: procureur, Paris.
      Nom, qualité: (Mme ou Mlle) Coulomp de, Genevieve.
    - Vente, vigne, Villejuif (Val-de-Marne) Grenay., 7 février 1551; MC/ET/XI/10
      Nom, qualité: (M.) Gueret, Martin.
      Nom, qualité: (Mme ou Mlle) Du Castel, Marion.
      Nom, qualité: (M.) Pesny, Claude.
    - Donation entre vifs, maison, Paris Sur Les Fosses Entre La Porte-Saint-Victor et La Porte-Saint-Marcel., 8 février 1551; MC/ET/XI/10
      Nom, qualité: (M.) Pluyette, Jacques.
      Profession: curé, Saint-Leger-en-Yvelines (Yvelines).
      Nom, qualité: (M.) Pluyette, Claude.
      Relations: fils de l'intervenant 3.
      Nom, qualité: (Mme ou Mlle) Augier, Madeleine.
      Relations: veuve de l'intervenant 4.
      Nom, qualité: (M.) Frain, Jean.
    - Vente, terre, Hanches (Eure-et-Loir) Savonniere., 11 février 1551; MC/ET/XI/10
      Nom, qualité: (M.) Gronart, Robert.
      Profession: tripier (compagnon), Paris.
      Nom, qualité: (Mme ou Mlle) Le Paige, Jeanne.
      Nom, qualité: (M.) Ruelle, Jean.
      Profession: poulaillier, Hanches (Eure-et-Loir), Granges (les).
      Domicile: Hanches (Eure-et-Loir) Granges (les)
    - Rente, constitution, maison et cour, (Paris) Rue Saint-Honore, l'Ecu-De-Bourbon., 11 février 1551; MC/ET/XI/10
      Nom, qualité: (M.) Feslan, Pierre (bourgeois de Paris).
      Profession: boulanger (marchand), Paris.
      Nom, qualité: (Mme ou Mlle) Cochery, Genevieve.
      Nom, qualité: (Mme ou Mlle) Lyere, Gillette.
      Nom, qualité: (M.) Fere, Martin (bourgeois de Paris).
      Profession: boulanger (marchand), Paris
    - Vente, terre, Saint-Marcel (Paris) Fosses-Aux-Larrons., 11 février 1551; MC/ET/XI/10
      Nom, qualité: (M.) Moyse, Thomas.
      Nom, qualité: (M.) Boullart, Guillaume.
      Nom, qualité: (Mme ou Mlle) Normant, Jeanne.
      Intervenant 4:
      Nom, qualité: (M.) Cordier, Thomas.
      Profession: tavernier (marchand), Saint-Marcel (Paris).
      Relations: 2
    - Bail à loyer, vigne, Vanves (Hauts-de-Seine)., 11 février 1551; MC/ET/XI/10
      Nom, qualité: (M.) Huligre, Claude (écuyer, seigneur de la brosse).
      Profession: valet de chambre ordinaire du roi.
      Nom, qualité: (M.) Gibon, Etienne.
      Profession: laboureur, Issy-les-Moulineaux (Hauts-de-Seine).
      Domicile: Issy-les-Moulineaux (Hauts-de-Seine).
      Nom, qualité: (M.) Preux, Nicolas (jeune).
      Profession: laboureur, Vanves (Hauts-de-Seine).
      Domicile: Vanves (Hauts-de-Seine)
    - echange, vigne contre vigne, Villejuif (Val-de-Marne)., 12 février 1551; MC/ET/XI/10
      Nom, qualité: (M.) Barre, Jean.
      Nom, qualité: (M.) Basin, Nicolas.
      Relations: beau-frère de l'intervenant 1
      échange
    - Donation entre vifs, terre et vigne, Manchecourt (Loiret)., 14 février 1551; MC/ET/XI/10
      Nom, qualité: (M.) Perdigon, Jean.
      Profession: laboureur, Manchecourt (Loiret).
      Domicile: Manchecourt (Loiret).
      Nom, qualité: (M.) Begault, Nicolas.
    - echange, droits successifs sur maison contre droits sur vigne, Saint-Marcel, thiais (PARIS, 94) Rue Des Bourguignons., 15 février 1551; MC/ET/XI/10
      Nom, qualité: (M.) Mynart, Nicolas.
      Profession: faiseur de chaines de laiton, Saint-Marcel (Paris).
      Domicile: Saint-Marcel (Paris) Rue de L'Arbalette.
      Nom, qualité: (M.) Flosseau, Pierre.
      Profession: mercier (marchand), Saint-Marcel (Paris).
    - Bail à ferme, maison cour etable voliere à pigeons grange et terre, Gamecourt Pres Dammartin., 18 février 1551; MC/ET/XI/10
      Nom, qualité: (M.) Godeffroy, Leon (seigneur de gamecourt près dammartin).
      Profession: conseiller au Châtelet, Paris.
      Nom, qualité: (M.) Hua, Oudin.
      Profession: laboureur (marchand), Gamecourt Pres Dammartin.
      Domicile: Gamecourt Pres Dammartin
    - Bail à loyer, terre, Massy (Essonne) Voisins., 19 février 1551; MC/ET/XI/10
      Nom, qualité: (M.) Barbier, Charles.
      Profession: clerc de taverne, Paris.
      Nom, qualité: (M.) Chevrouze, Pierre (bourgeois de Paris).
    - Bail à loyer, maison, Saint-Victor (Paris) Rue Neuve-Saint-Victor., 19 février 1551; MC/ET/XI/10
      Nom, qualité: (M.) Choppin, Pierre.
      Profession: rotisseur (marchand), Saint-Marcel (Paris).
      Nom, qualité: (M.) Videron, Charles.
      Profession: boucher (compagnon), Saint-Marcel (Paris).
      Nom, qualité: (M.) Vit, Pierre.
      Profession: boucher (marchand), Saint-Victor (Paris).
    - Donation entre vifs, terre, Videlles (Essonne)., 21 février 1551; MC/ET/XI/10
      Nom, qualité: (M.) Begault, Pierre.
      Profession: laboureur, Boutigny-sur-Essonnes (Essonne).
      Domicile: Boutigny-sur-Essonnes (Essonne) Marchais.
      Relations: neveu de l'intervenant 1
    - Vente, maison cour et jardin, Arcueil (Val-de-Marne)., 21 février 1551; MC/ET/XI/10
      Nom, qualité: (M.) Beranger, Francois.
      Profession: couturier, Arcueil (Val-de-Marne).
      Domicile: Arcueil (Val-de-Marne).
      Nom, qualité: (M.) Madaran, Nicolas (jeune).
      Profession: laboureur, Arcueil (Val-de-Marne).
      Domicile: Arcueil (Val-de-Marne)
    - Vente, vigne, Cachan (Val-de-Marne) Sur-Le-Moulin., 22 février 1551; MC/ET/XI/10
      Nom, qualité: (Mme ou Mlle) Bertrand, Jeanne.
      Nom, qualité: (M.) Drouart, Denis.
      Profession: boucher (marchand), Arcueil (Val-de-Marne).
    - echange, maison cour et jardin (portion) contre vigne, Arcueil, hay-les-Roses (l') (Val-de-Marne)., 22 février 1551; MC/ET/XI/10
      Nom, qualité: (Mme ou Mlle) Bertrand, Jeanme.
      Nom, qualité: (M.) Madaran, Nicolas.
    - Bail à loyer, chambre, Paris rue de La Parcheminerie, image-Sainte-Genevieve., 22 février 1551; MC/ET/XI/10
      Nom, qualité: (M.) Boutin, Jean.
      Nom, qualité: (M.) Chevalier, Antoine.
      Profession: fouleur de draps (compagnon), Paris.
      Domicile: Paris rue de La Bucherie
    - Vente, vigne, Saint-Jean-de-Latran (Paris) Piquehoue., 22 février 1551; MC/ET/XI/10
      Nom, qualité: (M.) Sauvan, Pasquier.
      Nom, qualité: (M.) Le Paige, Cardin.
    - Bail à loyer, maison et cour, Saint-Marcel (Paris) Grande-Rue., 22 février 1551; MC/ET/XI/10
      Nom, qualité: (M.) Potaigne, Fremin.
      Profession: bonnetier, Saint-Marcel (Paris).
      Nom, qualité: (M.) Martin, Jean.
      Profession: paveur (maitre), Saint-Marcel (Paris).
    - Vente, droits successifs., 24 février 1551; MC/ET/XI/10
      Nom, qualité: (M.) Belay, Guillaume.
      État civil: veuf.
      Relations: veuf de l'intervenant 2.
      Nom, qualité: (Mme ou Mlle) Potier, Nicole.
      État civil: décédée.
      Nom, qualité: (M.) Potier, Fremin.
    - Bail à ferme, maison et terre, Fresnes (Val-de-Marne)., 25 février 1551; MC/ET/XI/10
      Nom, qualité: (M.) Yvernel, Florent (bourgeois de Paris).
      Profession: libraire (marchand), Paris.
      Nom, qualité: (M.) Dumont, Leon.
      Profession: laboureur, Fresnes (Val-de-Marne).
      Domicile: Fresnes (Val-de-Marne)